臺灣桃園地方法院刑事判決　　　　　　　 95年度訴字第716號
公　訴　人　臺灣桃園地方法院檢察署檢察官
被　　　告　甲○○
指定辯護人　本院公設辯護人丁○○
上列被告因違反毒品危害防制條例案件，經檢察官提起公訴（94
年度偵字第9332號），本院判決如下：
    主  文
甲○○連續販賣第二級毒品，處有期徒刑拾年。如附表二所示之
財物沒收，如全部或一部不能沒收時，以其財產抵償之。
    事  實
一、甲○○明知甲基安非他命係業經公告列為毒品危害防制條例
    第2 條第2 項第2 款之第二級毒品，不得販賣，竟基於意圖
    營利而販賣第二級毒品甲基安非他命之概括犯意，而為下列
    行為：
（一）於94年4 月中某日起至94年5 月22日止，除94年5 月22日
      該次外，餘皆係由戊○○撥打甲○○持用之門號00000000
      00號行動電話，表示欲向甲○○購買第二級毒品甲基安非
      他命，雙方約定在桃園縣蘆竹鄉○○路○段103 號旁「吸
      引力檳榔攤」碰面。會面後，由戊○○將購買第二級毒品
      甲基安非他命之價金交付甲○○，並在檳榔攤內等候，甲○○則外出取回第二級毒品甲基安非他命，嗣甲○○取得
      第二級毒品甲基安非他命後，再返回檳榔攤將販售與戊○○之甲基安非他命交付戊○○，以此方販賣第二級毒品甲
      基安非他命與戊○○共5 次，販售價格為500 元、1,000
      元2 種。價格500 元之交易次數為4 次；價格1,000 元之
      交易次數為1 次；至第6 次即94年5 月22日該次，則係甲○○於是日近晚之時前去上址檳榔攤找戊○○，戊○○遂
      向甲○○表明欲購買1,000 元之甲基安非他命，甲○○遂
      將身攜之甲基安非他命取交該價額之量給戊○○，惟尚未
      收取該次價金。
（二）於93年11月間某日起至94年5 月22日凌晨1 時30分止，由
      丙○○撥打甲○○持用之門號0000000000號行動電話，表
      示欲向甲○○購買第二級毒品甲基安非他命，雙方約定會
      面地點，由丙○○將購買第二級毒品甲基安非他命之價金
      交付甲○○，甲○○外出取回第二級毒品甲基安非他命後
      ，再由甲○○在其位於桃園縣蘆竹鄉坑口村13鄰之養豬場
      ，或赴丙○○位於桃園縣蘆竹鄉○○路○ 段18號之住處，
      將販售與丙○○之甲基安非他命交付丙○○，以此方式每
      隔3 天即出售甲基安非他命與丙○○1 次。販售價格為1,
      000 元、2, 000元、3,000 元3 種，價格1,000 元之交易
      次數約占總販賣次數5 分之3 ；價格2,000 元之交易次數
      約占總販賣次數5 分之1 ，價格3,000 元之交易次數約占
      總販賣次數5 分之1 。
    嗣為警於94年5 月22日晚間7 時30分許，在桃園縣蘆竹鄉山
    腳村15鄰126 號前查獲丙○○，並扣得丙○○所有於94年5
    月22日凌晨1 時30分向甲○○購得如附表三編號二所示之第
    二級毒品甲基安非他命1 包（毛重0.5 公克，業經臺灣桃園
    地方法院檢察署檢察官以94年10月7 日沒收物品處分命令沒
    收銷燬），再於同日晚間10時30分許，為警在桃園縣蘆竹鄉
    ○○路○段103 號旁「吸引力檳榔攤」查獲甲○○及戊○○
    ，並扣得甲○○身上所攜供己施用而與本案販賣毒品犯行無
    關之如附表一所示之第二級毒品甲基安非他命2 包（原毛重
    1.781 公克，驗餘毛重1.767 公克，含2 只塑膠袋及2 張標
    籤紙），及戊○○所有於94年5 月22日向甲○○購得如附表
    三編號一所示之第二級毒品甲基安非他命2 包（含包裝袋毛
    重0.7 公克，業經臺灣桃園地方法院檢察署檢察官以94年9
    月28日沒收物品處分命令沒收銷燬），而查獲上情。
二、案經桃園縣政府警察局移送臺灣桃園地方法院檢察署檢察官
    偵查起訴。
    理  由
甲、證據能力部分
一、按被告以外之人於審判外之言詞或書面陳述，除法律有規定
    者外，不得作為證據；被告以外之人於偵查中向檢察官所為
    之陳述，除顯有不可信之情況者外，得為證據；被告以外之
    人於檢察事務官、司法警察官或司法警察調查中所為之陳述
    ，與審判中不符時，其先前之陳述具有較可信之特別情況，
    且為證明犯罪事實存否所必要者，得為證據，刑事訴訟法第
    159 條第1 項、第159 條之1 第2 項、第159 條之2 分別定
    有明文。又刑事訴訟法第159 條之2 所謂「經證明具有可信
    之特別情況」，應依陳述人於陳述時之「外部情況」是否具
    有可信性決定之，所謂「外部情況」係指就詢問有無出於不
    正方法、陳述是否出於非任意性、有無違反法定障礙事由期
    間不得詢問及禁止夜間詢問之規定、詢問時是否踐行應先告
    知義務、警詢筆錄所載與錄音或錄影內容是否相符等情，且
    必須依據陳述人之觀察、記憶、表達是否正確、陳述人有無
    虛偽陳述之動機，及對照同一待證事項之其他經過詰問證人
    之證述是否相同，有無矛盾之處而加以綜合決定（最高法院
    94年度臺上字第1653號判決意旨參照）。
二、經查：
（一）查本件證人戊○○、丙○○於檢察官訊問時經具結後所為
      之證述，其性質雖均屬傳聞證據，惟本院審酌證人戊○○
      、丙○○均自陳係向被告甲○○購買第二級毒品甲基安非
      他命之人，陳述乃親身經歷本案發生經過之全貌，渠等證
      詞對認定犯罪事實之存否均有其必要性，且證人戊○○、
      丙○○於檢察官偵查中，經檢察官諭知證人有具結之義務
      及偽證之處罰並命朗讀結文具結擔保其證言之真實性後，
      以證人身分，於檢察官面前完整、連續陳述其親身經歷，
      且查無違法取證之瑕疵存在，應無顯不可信之情形，依刑
      事訴訟法第159 條之1 第2 項之規定，自均得為證據。
（二）至戊○○、丙○○於警詢中所為證述雖均亦屬傳聞證據，
      惟該警詢過程亦查無違法取證之瑕疵存在，且本院審理中
      業已傳喚戊○○、丙○○到庭以證人身分作證，並准許被
      告對於戊○○、丙○○當庭及先前陳述進行詰問，此有本
      院審判筆錄在卷可考。即已賦予被告對於證人戊○○、丙○○對質詰問機會，因之，參諸刑事訴訟法159 條規定之
      立法意旨原即在保障被告之對質詰問權以觀，證人戊○○
      、丙○○於審判外之警詢中所為之證述既已經被告於本院
      審理中經交互詰問予以核實，則戊○○、丙○○於審判外
      陳述與審判中之證述意旨相符之部分，其屬傳聞證據之瑕
      疵，應已治癒，業可認非仍屬傳聞，而已無依該條規定排
      除之必要。至證人戊○○、丙○○警詢中所述與審判中不
      符之部分，查證人戊○○、丙○○於警詢中之證述，係於
      距案發時刻較近之所為，渠等於案發後密接時間接受員警
      詢問時，較無暇斟酌利害關係而為不實陳述、亦無餘裕相
      互勾串而為迴護之詞，而具有較可信之特別情況。另參諸
      證人戊○○、丙○○嗣於檢察官訊問時及本院審理中屢屢
      翻異前詞一情，渠等警詢時所為之證述實為證明犯罪事實
      存否所必要，是證人戊○○、丙○○警詢中所述與審判中
      不符之部分，依刑事訴訟法第159 條之2 ，應有證據能力
      。
乙、認定犯罪事實之依據及理由
一、訊據被告甲○○固坦承曾分別提供第二級毒品甲基安非他命
    予丙○○、戊○○施用之事實，惟否認有何販賣第二級毒品
    甲基安非他命犯行，辯稱：我是和戊○○、丙○○在一起施
    用安非他命，有時他們會來找我，我就拿出毒品來一起用，
    他們也會帶毒品來，我有向丙○○借過1 萬多元，和戊○○
    則是因為音響的事情有爭執云云。惟查：
（一）上揭事實欄一、（一）之犯罪事實，業據證人戊○○於警
      詢時證稱、94年5 月23日檢察官訊問時具結後證稱：「我
      從94年4 月中至95年5 月22日，都有向綽號『文杰』的甲○○購買安非他命，我跟他買過5 次以上的毒品，都是買
      安非他命，價格最多1, 000元，最少500 元，甲○○都在
      桃園縣蘆竹鄉○○路○段103 號旁『吸引力檳榔攤』外拿
      給我。我每次打電話給甲○○要拿毒品，甲○○都跟我說
      他要去拿，拿了之後才給我。最後一次向甲○○買安非他
      命，是95年5 月22日為警查獲這天，在『吸引力檳榔攤』
      內買的。」等語甚詳，並於本院審理中復就曾交付金錢予
      甲○○，並自甲○○處取得第二級毒品甲基安非他命之期
      間、次數、金額等節，具結證述：「我從94年4 月間開始
      向甲○○拿安非他命，每次拿500 元或1,000 元，我跟甲○○買過5 次以上，起碼6 次，但有沒有7 次不記得了。
      1,000 元的部分包括最後1 次共有2 、3 次，但沒有辦法
      確定是2 次還是3 次。94年5 月22日為警查獲這一天是甲○○來找我，我問他有沒有藥，他說他身上有，他給我，
      但是我還沒有給他錢，這次我是跟甲○○拿1,000 元，但
      是還沒有付錢給甲○○。我在警察局做過筆錄，內勤做過
      筆錄，另外還有2 次的偵訊筆錄，我在警詢時說的內容正
      確，在內勤檢察官訊問時說的也正確。第3 次偵查訊問筆
      錄中（見偵卷第67頁），我說吳組長跟我講，咬死被告甲○○就可以交保，這件事情是真的，但當時我是說毒品是
      跟甲○○買的，這句話不是隨便亂咬的。最後一次偵查中
      （見偵卷第71頁），我說曾經交錢給『小榆』，這是不正
      確的。我不曾把買毒品的錢，交給甲○○以外的人。我在
      94年6 月9 日偵查中說曾經把錢交給『小榆』而沒有給甲○○，這那段話是亂說的，目的是幫甲○○脫罪。」等語
      明確。至戊○○雖於同日審理中改稱：「本次為警查扣的
      2 包毒品是我、甲○○、丙○○一起買的。我們要的時候
      ，就是我們3 個人一起出錢，把錢交給甲○○，因為甲○○有認識，所以由甲○○出面去拿。我在警詢時說是向甲○○買，而不是說合資，是因為我認為買跟合資一樣，就
      是錢給他。我是聽丙○○說，我才知道有毒品，才會合資
      去買。我每次拿毒品的時候，丙○○都會一併購買。我所
      謂的合買，是指我找甲○○要拿安非他命，把錢交給甲○○，甲○○就出去。甲○○回來之後，拿1 包安非他命給
      我。至於甲○○有沒有買，我不知道。」云云。惟查：
   1、證人戊○○於本院審理中證稱：「我說跟甲○○合買，但
      是甲○○每次出多少錢，我不知道。我也不知道甲○○到
      底有沒有出錢。甲○○是買了1 包之後，直接拿那包給我
      ，並沒有再分，甲○○本身有沒有買，我不知道。」，是
      證人戊○○雖稱其與甲○○「合資」，惟就甲○○之出資
      金額毫不知情，甚且就甲○○是否確曾出資購買，亦一無
      所悉，則其所證被告甲○○係與戊○○、丙○○等人「合
      資」購買第二級毒品甲基安非他命一節，是否屬實，已難
      驟信。再者，證人戊○○係具一般智識程度之成年男子，
      其就「合資」係眾人共同出資，委由合資者其中一人或他
      人，向合資者以外之第三人購買所需物品，該第三人始為
      物品賣方，合資者均非擔任賣方角色；「購買」則係由買
      方將金錢交付與賣方，由賣方直接出售物品等意義，當能
      區別清楚而不致混淆。況戊○○倘係本於其確信，而認「
      合資」與「購買」用詞之意義相同，且因此在警詢及檢察
      官內勤訊問時，就與被告甲○○之間毒品往來情形，均稱
      「向甲○○買」，則依戊○○上開就「合資」與「購買」
      用詞意義之認識，戊○○核無必要在嗣後檢察官訊問時及
      本院審理中，屢屢陳稱係與甲○○「合資」，而否認係向
      甲○○「購買」甲基安非他命，足認證人戊○○當可區分
      「購買」與「合資」之不同，益徵證人戊○○於警詢及檢
      察官內勤訊問時所稱「向甲○○購買安非他命」一節，其
      意即指甲○○即係販售甲基安非他命與戊○○之人，而絕
      非「與甲○○合資」一詞之誤用。況證人戊○○於本院審
      理中，更一度證稱「我在警詢時說的內容正確，在內勤檢
      察官訊問時說的也正確。」等語明確，益徵證人戊○○確
      係向被告甲○○購買第二級毒品甲基安非他命無訛。再者
      ，被告甲○○於警詢及檢察官訊問時，均稱其與戊○○、
      丙○○係一起吸食甲基安非他命，有時戊○○、丙○○到
      被告經營之養豬場時，被告即取出毒品一起施用，而戊○○、丙○○有時也會帶毒品到養豬場施用，毒品各人歸各
      人的，戊○○、丙○○的毒品也只是分給被告施用而已，
      而始終未曾提及有何與證人戊○○、丙○○合資購買毒品
      之情形。衡諸常情，倘被告甲○○確僅係與證人戊○○、
      丙○○等人合資向第三人購買甲基安非他命毒品以供施用
      ，則被告甲○○至多構成持有或幫助施用第二級毒品之犯
      行，其刑責遠低於轉讓或販賣第二級毒品罪。則被告甲○○就此有利於己之證述，於警詢之初或偵查階段即迫不及
      待極力主張，猶恐未及，豈有反而供稱自己係免費提供甲
      基安非他命毒品與戊○○、丙○○施用，以致本身至少涉
      犯轉讓第二級毒品罪之理？況且，證人丙○○於本院96年
      9 月22日審理程序中，具結證稱其從未與證人戊○○合資
      購買毒品甲基安非他命，而證人戊○○復於審理中證稱丙○○前開所證情節屬實，準此，益徵證人戊○○所證，被
      告甲○○向其收取價金並交付甲基安非他命之行為，係因
      甲○○欲與證人戊○○、丙○○合資購買第二級毒品甲基
      安非他命一事，純屬無稽。另查，被告甲○○雖稱曾因音
      響之事與證人戊○○有所爭執，惟證人戊○○於警詢以迄
      本院審理中，均未曾提及其與被告甲○○曾生有怨隙，是
      被告甲○○前開所稱是否屬實，已難逕信。再參諸證人戊○○於本院審理中，竟甘冒偽證罪之風險，將前稱向被告
      甲○○「購買」甲基安非他命一節，改稱為子虛烏有之「
      合資」情事，而為對被告甲○○有利之證述，足認證人戊○○顯有為被告甲○○脫免其刑之圖，是被告甲○○與證
      人戊○○縱曾有所爭執，其糾紛怨隙顯未達於使證人戊○○生有誣陷被告甲○○動機之程度。是被告甲○○確於上
      揭時、地，曾以前述之金額販售第二級毒品甲基安非他命
      與證人戊○○一節，應堪認定。證人戊○○所證並非向甲○○「購買」，僅係與甲○○、丙○○「合資」取得甲基
      安非他命一情，顯足認係迴護之詞，不足採信。
   2、復查，本件被告甲○○於94年5 月22日晚間10時30分許，
      在桃園縣蘆竹鄉○○路○段103 號旁「吸引力檳榔攤」內
      為警查獲時為警查獲當時，於身上所扣得之白色結晶物2
      包，經送行政院衛生署管制藥品管理局鑑驗結果，確均含
      有第二級毒品甲基安非他命成分（原毛重1.781 公克，驗
      餘毛重1.767 公克，含2 只塑膠袋及2 張標籤紙），此有
      該局94年7 月5 日管檢字第0940005867號檢驗成績書1 紙
      附卷可稽（參見偵卷第82頁），是以扣案如附表一所示之
      白色結晶物2 包確屬第二級毒品甲基安非他命無訛。又證
      人戊○○於94年5 月22日於上址與被告甲○○同遭查獲時
      ，確亦為警扣得如附表三編號一所示之第二級毒品甲基安
      非他命2 包（含包裝袋重合計0.7 公克，上開毒品業經臺
      灣桃園地方法院檢察署檢察官以94年9 月28日沒收物品處
      分命令沒收銷燬，詳見臺灣桃園地方法院檢察署94年度執
      他字第3004號執行卷宗第24頁。另本院94年度聲字第1831
      號沒收違禁物之刑事裁定及臺灣桃園地方法院檢察署檢察
      官94年9 月28日沒收物品處分命令，就該扣案物載為「安
      非他命」，應有誤會，理由詳後述），益徵證人戊○○上
      開所證，於94年5 月22日該日，係被告甲○○至上址檳榔
      攤找戊○○，經戊○○詢問是否有1,000 元之甲基安非他
      命毒品可供出售，甲○○即表明其身上攜有第二級毒品甲
      基安非他命，並逕將其所攜帶之甲基安非他命取交1,000
      元價格之量交付戊○○而販售之，惟尚未向戊○○收取價
      金等情，堪認屬實。
   3、又證人戊○○雖稱自於94年4 月中某日起至94年5 月22日
      止，向甲○○購買甲基安非他命5 次以上，次數至少6 次
      ，但是否曾達到7 次已不復記憶，則依「罪證有疑、利歸
      被告」之原則，應認被告甲○○於前開期間內，共計出售
      第二級毒品甲基安非他命與證人戊○○6 次。又證人戊○○既證稱「我從94年4 月間開始向甲○○拿安非他命，每
      次拿500 元或1,000 元。1,000 元的部分，除了最後1 次
      即94年5 月22日這次是1,000 元的以外，包含該次，1,00
      0 元的部分共有2 、3 次，但沒有辦法確定是2 次還是3
      次。94年5 月22日為警查獲這一天是甲○○來找我，我問
      他有沒有藥，他說他身上有，他給我，但是我還沒有給他
      錢，這次我是跟甲○○拿1,000 元，但是還沒有付錢給甲○○。」，是依上開罪疑惟利於被告之原則，應認被告甲○○6 次出售第二級毒品甲基安非他命與證人戊○○當中
      ，販售與證人戊○○500 元甲基安非他命之次數共計4 次
      ；1,000 元甲基安非他命之次數共計2 次，惟其中1 次尚
      未交付1,000 元價金即為警察獲，故被告甲○○出售第二
      級毒品甲基安非他命與戊○○之犯罪所得總金額為3,000
      元。又本件被告甲○○於本案為警查獲逮捕之前，已將第
      二級毒品甲基安非他命2 包（含包裝袋毛重0.7 公克）販
      售並交付與證人戊○○，業據證人戊○○證述在卷。顯見
      被告甲○○於為警查獲前已將買賣標的即如附表三編號一
      所示之甲基安非他命2 包交付戊○○，雙方當已完成毒品
      甲基安非他命之買賣交易甚明。因此縱戊○○尚未交付金
      錢與甲○○，亦無解於被告甲○○本次販賣第二級毒品罪
      之既遂，附此敘明。
（二）上揭事實欄一、（二）之犯罪事實，業據證人丙○○於警
      詢及檢察官內勤訊問時證稱證稱：「我從93年11月間某日
      起開始向被告甲○○購買安非他命，最後1 次是94年5 月
      22日凌晨1 時30分。93年年底時，甲○○來我住處找我，
      問我要不要吃安非他命，甲○○在我家外面旁邊當場直接
      賣我3000元的安非他命。後來每隔2 、3 天，我就用0000
      000000號的手機打甲○○門號0000000000號行動電話，向
      甲○○表示要購買安非他命，有時甲○○在其位於桃園縣
      蘆竹鄉坑口村13鄰之養豬場拿毒品給我，或到我位於桃園
      縣蘆竹鄉○○路○ 段18號之住處拿安非他命給我。我向甲○○買安非他命的價格有1,000 元、2, 000元、3,000 元
      3 種。」等語甚詳，並於本院審理中復就曾交付金錢予甲○○，並自甲○○處取得第二級毒品甲基安非他命之期間
      、次數、金額等節，具結證述：「我和甲○○是國中隔壁
      班同學，畢業後沒有聯絡，我本來不知道甲○○在施用安
      非他命，後來是朋友介紹，進去一個房子，2 個人碰面才
      知道。後來我們有留電話聯絡吃飯幹嘛的，再來才有買安
      非他命。剛開始我問甲○○有沒有在施用安非他命，甲○○說有，也有拿安非他命給我吃，沒有向我收錢。93年底
      ，甲○○到我問我要不要吃安非他命，後來就在我家旁邊
      當場直接賣我3,000 元的安非他命。我在警詢時說，從93
      年11月開始，有交錢給甲○○，透過甲○○幫我取得安非
      他命，最後一次是在94年5 月22日凌晨1 點30分，拿到1,
      000 元的安非他命。透過甲○○取得安非他命的金額為2,
      000 元或3,000 元不等，甲○○交付安非他命的地點是在
      甲○○養豬的地方，這些證詞沒錯。我在檢察官訊問時說
      ，大概2 至3 天，我就會以這種方式透過甲○○拿到安非
      他命，金額除了警詢所說的2,000 元、3,000 元之外，也
      有1,000 元，甲○○有時候是在養豬的地方交毒品給我，
      有時候是甲○○拿到我家給我，這些證詞也都沒錯。我都
      是交錢給甲○○，甲○○過一陣子再拿安非他命給我，最
      短也要等一個上午。我向甲○○拿毒品，金額1,000 元的
      次數約占總次數的5 分之3 ；金額2,000 元的次數約占總
      次數的5 分之1 ；金額3,000 元的次數約占總次數的5 分
      之1 。」等語明確。至丙○○雖於同日審理中改稱：「我
      和甲○○是93年12月間開始聯絡，最後1 次向甲○○拿安
      非他命是在94年5 月22日的前1 、2 星期。我取得安非他
      命的管道除了向『小瑜』買，及向甲○○拿之外，還有跟
      甲○○合資購買。甲○○出1,000 元，我出1,000 元，甲○○去拿毒品，他拿回來以後，我們再平分。警詢的時候
      ，警察直接跟我說『你咬一個就好了』，我就咬甲○○出
      來。我一進警察局就開始做筆錄了。我一進到警局，警察
      就叫我直接照著便條紙上的名字唸，就是「甲○○」，警
      察就寫在筆錄上。警察製作筆錄時是用寫的，先寫事情經
      過，再叫我念名字。在製作這2 份用電腦打的警詢筆錄時
      ，警員有給我看手寫的那份筆錄，員警寫一寫，讓我看是
      不是這樣，我說是，員警就叫我唸出來。」云云。惟查：
   1、證人丙○○於本院審理中證稱：「（檢察官問：你現在可
      以分的清楚你拿錢直接跟甲○○買安非他命；你拿錢給甲○○請他去幫你跟別人拿安非他命；你跟甲○○一起出錢
      ，然後由甲○○出面去跟別人拿安非他命回來；還有甲○○請你用安非他命，這些情況嗎？）分的清楚。」等語甚
      詳，是證人丙○○顯亦就「合資」係眾人共同出資，委由
      合資者其中一人或他人，向合資者以外之第三人購買所需
      物品，該第三人始為物品賣方，合資者均非擔任賣方角色
      ；「購買」則係由買方將金錢交付與賣方，由賣方直接出
      售物品等意義，均知之甚詳且能予區別，並清楚知悉「合
      資」與「贈送」之不同。而丙○○既就「合資」與「購買
      」用詞區別知之甚明，且在警詢及檢察官內勤訊問時，就
      與被告甲○○之間毒品往來情形，均稱「向甲○○購買」
      ，而未曾提及有何與被告甲○○合資購買甲基安非他命之
      情事。況被告甲○○於警詢、偵查以迄本院言詞辯論期日
      前之歷次審理程序中，亦均否認有何與證人丙○○合資購
      買甲基安非他命之情，倘被告甲○○確僅係與證人丙○○
      合資向第三人購買甲基安非他命毒品以供施用，則被告甲○○至多構成持有或幫助施用第二級毒品之犯行，其刑責
      遠低於轉讓或販賣第二級毒品罪，則被告甲○○豈有捨此
      抗辯而不為，以致本身恐因而罹於販賣第二級毒品重罪之
      理？況證人丙○○於本院審理中，更一度證稱其於警詢及
      檢察官內勤訊問時所證之情節均屬實在，益徵證人丙○○
      確係向被告甲○○購買第二級毒品甲基安非他命無訛。準
      此，足認證人丙○○於警詢及檢察官內勤訊問時所稱「向
      甲○○購買」一節，其意即指甲○○即係販售甲基安非他
      命與丙○○之人，且證人丙○○與被告甲○○間，並無何
      合資購買第二級毒品甲基安非他命之情。堪認證人丙○○
      所稱與被告甲○○合資一事，純屬無稽。
   2、又證人丙○○雖於本院審理中證稱，卷附警詢筆錄2 份係
      員警事先寫好案發經過及被告甲○○之姓名後，另丙○○
      照唸而作成云云。惟查，證人丙○○於同日審判程序中，
      已就卷附之2 份警詢筆錄均係在其自由意識下所為之陳述
      一節證述明確，且復證稱「（辯護人問：在做這份手寫筆
      錄的時候，警察有沒有錄音？）有。」、「（審判長問：
      你剛才說妳一進去警察局，警察就詢問你筆錄，警察是不
      是就詢問你相關的案情？）是。（審判長問：所謂的相關
      案情是不是說你有沒有施用毒品？怎麼施用毒品？多久用
      一次？毒品怎麼來的？跟誰買？多少錢？等相關案情？）
      是。（審判長問：警方問的這些案情你都有跟警察說嗎？
      ）有。（審判長問：所以警方是按照你說的先用手寫方式
      作一份手稿？）是。（審判長問：警方跟你初步探詢案情
      時，甲○○還沒有抓到，而警方也有問你毒品的來源是跟
      誰買的，當時你跟警察說是跟誰買的？）是說跟甲○○買
      的。（審判長問：這麼說甲○○是你自己跟警察說的？）
      是。（審判長問：所以在初步探詢案情的時候，你已經說
      了甲○○了，所以之後在正式做筆錄的時候，警方才希望
      你按照你剛才所說的，說甲○○？）是。」等語甚詳。揆
      諸上開證人丙○○所證情節，足認丙○○所指「員警在紙
      上寫甲○○的姓名，然後叫我照唸。在製作這2 份用電腦
      打的警詢筆錄時，警員有給我看手寫的那份筆錄，員警寫
      一寫，讓我看是不是這樣，我說是，員警就叫我唸出來。
      」一節，係指員警係於查獲丙○○後，於初步探詢本件案
      情經過時，先以手寫之方式紀錄丙○○所述內容之摘要，
      此際丙○○即已出於自由意志，主動陳明其甲基安非他命
      之來源係向甲○○所購得，故員警手寫之草稿上即依丙○○之記載而寫明甲○○為販售第二級毒品甲基安非他命與
      丙○○之人，並希望丙○○於正式製作筆錄時，當依其上
      開所言據實陳述。而於製作卷附2 份電腦打字之筆錄時，
      員警亦曾將上開草稿提示與丙○○閱讀，並詢問草稿記載
      是否正確，證人丙○○亦答稱記載正確。是卷附證人丙○○於警局筆錄中證稱曾於上開時、地向甲○○購買第二級
      毒品甲基安非他命一節，顯係證人丙○○出於自由意志而
      為之陳述，而無員警虛偽捏造並令丙○○依員警虛構之情
      節誣陷甲○○之情事。是益徵證人丙○○於警詢及檢察官
      內勤訊問時所證其確係向被告甲○○購買第二級毒品甲基
      安非他命一節，堪認屬實。
   3、又證人丙○○於94年5 月22日晚間7 時30分許，在桃園縣
      蘆竹鄉山腳村15鄰126 號前為警查獲時，確為警扣得如附
      表三編號二所示第二級毒品甲基安非他命1 包（毛重0.5
      公克，上開毒品業經臺灣桃園地方法院檢察署檢察官以94
      年10月7 日沒收物品處分命令沒收銷燬，詳見臺灣桃園地
      方法院檢察署94年度執他字第3039號執行卷宗。另本院94
      年度聲字第1883號沒收違禁物之刑事裁定及臺灣桃園地方
      法院檢察署檢察官94年10月7 日沒收物品處分命令，就該
      扣案物載為「安非他命」，應有誤會，理由詳後述），益
      徵證人丙○○所述，其於94年5 月22日凌晨1 時30分曾向
      被告甲○○購買第二級毒品甲基安非他命1 次，該次亦為
      最後1 次之證述，核與事實相符。
   4、至證人丙○○另於本院審理中證稱：「甲○○跟我說他的
      安非他命是向藥頭『小瑜』拿的，我和甲○○取得聯絡後
      2 、3 個月，甲○○就有介紹『小瑜』給我認識，我也有
      向『小瑜』買過毒品。我透過甲○○買毒品時，就是甲○○把毒品交給我；我向『小瑜』買毒品時，就是『小瑜』
      把毒品拿給我。」云云。惟查，證人丙○○於警詢、檢察
      官內勤訊問時及94年6 月9 日第一次偵訊時，均未曾提及
      有何直接向綽號『小瑜』之人購買第二級毒品甲基安非他
      命之情事，反係遲至94年6 月9 日第二次偵訊時，在檢察
      官詢問丙○○「是否知道甲○○是透過他妹妹（即綽號『
      小瑜』之乙○○）去買毒」時，證人丙○○始改口陳稱「
      是將錢交給『小瑜』，沒有將錢交給甲○○」、「有時候
      也將錢交給甲○○，由甲○○去買毒品」云云，所證究竟
      如何透過甲○○購買毒品、是否曾直接與『小瑜』其人購
      買甲基安非他命等情，顯然前後矛盾、互有出入。是證人
      丙○○所證曾直接向綽號『小瑜』之人購買毒品一節，顯
      係依循檢察官之問話內容，順勢為被告甲○○卸責脫罪之
      詞，洵無足採。
   5、又證人丙○○雖於本院審理中改稱，其與甲○○係於93年
      12月始開始聯絡，且最後一次交付金錢與甲○○購買毒品
      之時間為94年5 月22日前1 、2 星期。惟證人丙○○前於
      警詢及檢察官內勤訊問時，均證稱其係於93年11月間即已
      開始向被告甲○○購買甲基安非他命，且丙○○於本院審
      理中，復再次確認其前開警詢及偵查中所證內容均屬實在
      ，是堪認證人丙○○於本院審理中所證向被告甲○○購買
      第二級毒品甲基安非他命之時間，應係因時隔日久、記憶
      疏漏所致。又證人丙○○雖稱自93年11月間開始到94年5
      月22日，「平均2 、3 天」即向被告甲○○購買第二級毒
      品甲基安非他命1 次，惟既證人丙○○已無從記憶正確之
      購買次數及間隔，則依「罪證有疑、利歸被告」之原則，
      應認被告甲○○係自93年11月30日起至94年5 月22日止之
      期間內，每隔3 天始出售第二級毒品甲基安非他命與證人
      丙○○1 次，再依此期間之日數核算，總計次數共為44次
      。又據證人丙○○所證，其向甲○○購買第二級毒品甲基
      安非他命之次數中，價格1,000 元之交易次數約占總販賣
      次數5 分之3 ；價格2,000 元之交易次數約占總交易次數
      5 分之1 ；價格3,000 元之交易次數約占總交易次數5 分
      之1 。依前開比例計算，並以最有利於被告甲○○之結果
      而為認定（即依前開比例計算後，金額較高者若有小數點
      ，則該畸零數部分不予計入，使金額較高者之次數從低計
      算），堪認被告甲○○販售與證人丙○○1,000 元甲基安
      非他命之次數共計28次、2, 000元甲基安非他命之次數共
      計8 次、3,000 元甲基安非他命之次數共計8 次，總金額
      為6 萬8,000 元。
（三）再查，販賣第二級毒品係違法行為，非可公然為之，亦無
      公定之價格，不論任何包裝，均可任意分裝增減分量，而
      每次買賣之價量，亦可能隨時依雙方間之關係深淺、資力
      、需求量及對行情之認知、來源是否充裕、查緝是否嚴緊
      ，購買者被查獲時供述購買對象之可能性風險之評估等，
      因而異其標準，並機動調整，非可一概而論，販賣之利得
      除經坦承犯行或價量俱臻明確外，委難察得實情，販賣之
      人從價差或量差中牟利方式雖異，其意圖營利之非法販賣
      行為則一，是除非別有事證，足認係按同一價量委買、轉
      售或無償贈與，確未牟利外，尚難執此遽認非法販賣之證
      據有所未足，致使知過坦承者難辭重典，飾辭否認者反得
      僥倖，而失情理之平。再參酌第二級毒品之交易為政府懸
      為嚴予取締之犯罪，以本件而論，證人戊○○於本院審理
      中證稱：「我要安非他命的時候，就打電話給甲○○，直
      接在電話跟他說我想要安非他命，每次我都是在檳榔攤等
      甲○○過來，甲○○到桃園縣蘆竹鄉○○路○段103 號旁
      『吸引力檳榔攤』找我，我再錢給甲○○，甲○○再出去
      ，然後把安非他命拿到檳榔攤給我。我打電話給甲○○說
      要毒品的時候，甲○○有時候會說他沒空，但機會不多。
      我跟甲○○說我有需要，甲○○大部分都會幫我去拿。我
      打電話給甲○○說要安非他命之後，到甲○○到檳榔攤找
      我，這中間大概隔差不多20、30分鐘。甲○○都是騎車到
      檳榔攤找我，從他住的地方騎車到檳榔攤大概要半個小時
      。但是少數甲○○人不在家的時候，時間就會拖到，但是
      甲○○還是會趕過來。甲○○每次拿了我的錢之後，大概
      都隔5 到10分鐘再回到檳榔攤，把我要的東西給我。我只
      知道甲○○住山腳，不知道他住哪裡，我跟甲○○不熟，
      交情還好，就是為了毒品才會碰面。」，是被告甲○○與
      與證人戊○○交情既為普通，且僅在戊○○欲透過甲○○
      取得毒品之際，雙方始碰面接觸，苟甲○○無利潤可圖，
      衡情應無甘冒遭查緝法辦之風險及舟車勞頓往來奔波之辛
      勞，而多次交付第二級毒品甲基安非他命與戊○○之理。
      再參諸證人丙○○自被告處取得毒品期間為93年11月30日
      起日起至94年5 月22日止，每3 天即交易1 次，次數甚繁
      ，證人丙○○亦證稱：「我和甲○○是國中隔壁班同學，
      畢業後沒有聯絡，我本來不知道甲○○在施用安非他命，
      後來是朋友介紹，進去一個房子，2 個人碰面才知道。後
      來我們有留電話聯絡吃飯幹嘛的，再來才有買安非他命。
      93年底，甲○○到我問我要不要吃安非他命，後來就在我
      家旁邊當場直接賣我3,000 元的安非他命。我從93年11月
      開始，有交錢給甲○○，透過甲○○幫我取得安非他命。
      」等語，足認證人丙○○於93年年底與被告甲○○重新取
      得聯絡時，即係在施用甲基安非他命毒品之場合，且被告
      甲○○與證人丙○○日後密切聯絡之目的，均係因丙○○
      欲透過被告甲○○取得第二級毒品甲基安非他命，而查被
      告甲○○與證人丙○○並無特殊情誼或交情，是被告甲○○茍無利得，絕無甘冒重典，多次且頻繁接受丙○○所託
      ，向丙○○收取購毒價金並交付第二級毒品甲基安非他命
      與丙○○，而僅係出於替丙○○義務服務之可能。是本件
      被告販賣第二級毒品甲基安非他命顯具營利之意圖，堪以
      認定。
（四）查甲基安非他命（Methamphetamine） 及安非他命（Amph
      et amine）均屬安非他命類之中樞神經興奮劑，且安非他
      命及甲基安非他命之俗名通常混用，而一般用語之習慣，
      亦未詳加區分安非他命與甲基安非他命。而「目前國內緝
      獲之白色結晶或粉末狀安非他命毒品，其成分多為甲基安
      非他命。」有行政院衛生署管制藥管理局93年11月2 日管
      檢字第0930010499號函示可憑。查被告甲○○於94年5 月
      22日晚間10時30分為警查獲時，為警扣得如附表一所示之
      物，經行政院衛生署管制藥品管理局鑑定結果，檢出甲基
      安非他命成分，有卷附該局94年7 月5 日管檢字第094000
      5867號檢驗成績書附卷可稽（見偵查卷第82頁）。而證人
      戊○○、丙○○均係向被告甲○○購買甲基安非他命，業
      經認定如上，又關於如附表一所示之甲基安非他命2 包，
      及證人戊○○、丙○○所取得之甲基安非他命來源，被告
      甲○○始終證稱係來自於綽號『小瑜』之人，則被告甲○○取得甲基安非他命之「貨源」既係同一人，且其中如附
      表一所示之物復業經檢驗為甲基安非他命無誤，是堪認被
      告甲○○所取得並販賣與證人戊○○、丙○○之第二級毒
      品均係甲基安非他命，故本案被告及證人等所指之安非他
      命及相關筆錄，及本院本院94年度聲字第1883號、第1831
      號刑事裁定與及臺灣桃園地方法院檢察署檢察官94年9 月
      28日、94年10月7 日沒收物品處分命令關於安非他命之記
      載，應係甲基安非他命之誤，且公訴意旨所指被告販賣之
      第二級毒品係屬安非他命，亦屬誤載，附此敘明。
二、綜上所述，本件事證明確，被告犯行洵堪認定，應予依法論
    罪科刑。
三、新舊法比較
（一）查被告行為後，刑法及刑法施行法部分條文業經修正公布
      ，並均於95年7 月1 日施行。修正後刑法第2 條第1 項之
      規定，係規範行為後法律變更所生新舊法律比較適用之準
      據法，於修正後刑法施行後，應適用修正後刑法第2 條第
      1 項規定之「從舊從輕」之原則為比較；修正後刑法第2
      條第2 項，則為同條第1 項之特別規定，於修正後刑法施
      行後，關於非拘束人身自由之保安處分，應依修正後刑法
      第2 條第2 項之規定，適用裁判時之法律。又修正後刑法
      第35條，乃刑之重輕之法定次序與標準，應適用裁判時之
      修正後刑法第35條之規定。修正後刑法第2 條第1 項係採
      「從舊從輕」原則，適用最有利於行為人之法律。既曰法
      律，自較刑之範圍為廣；除法律有特別規定者（如修正後
      刑法第2 條第2 項非拘束人身自由之保安處分適用裁判時
      法，修正後刑法施行法第9 條之3 規定之情形），應依其
      規定；或事關執行之緩刑之宣告，或犯罪在刑法修正施行
      前，自首在刑法施行後之自首部分，或程序之規定（程序
      從新，如刑法第40條沒收宣告之程序規定），應適用裁判
      時之修正後刑法之規定外；依修正後刑法第2 條第1 項比
      較時，應就罪刑有關之共犯、未遂犯、連續犯、牽連犯、
      結合犯以及累犯加重、自首減輕暨其他法定加減原因（如
      身分加減）與加減例等一切情形，綜其全部之結果而為比
      較後，予以整體適用，不能割裂而分別適用有利益之條文
      。關於易科罰金之折算標準、易服勞役之折算標準及期限
      、罰金與死刑是否併予執行、多數有期徒刑定應執行之刑
      時之最高刑期之限制等之修正，事涉行為人易刑折算標準
      金額之多寡與期限之長短及定執行刑時能否就罰金刑併予
      執行或有期徒刑定應執行之刑時最高度之限制，亦均屬依
      修正後刑法第二條第一項所應比較適用法律之範圍。拘束
      人身自由之保安處分，並非屬修正後刑法第2 條第2 項規
      定應適用裁判時法之範圍，除有特別規定者外，亦屬應依
      修正後刑法第2 條第1 項比較適用之法律；從刑附屬於主
      刑，除法律有特別規定者外，依主刑所適用之法律（以上
      參考最高法院95年5 月23日刑事庭第8 次會議決議及最高
      法院24年上字第4634號、24年上字第5292號、27年上字第
      2615號、29年上字第525 號判例）。茲首就與本案有關且
      於為刑之宣告前須先行及連帶確定應如何適用之法律修正
      情形列述如下：
   1、與罪、刑有關且須依修正後刑法第2 條第1 項規定為利、
      弊之比較以定如何適用之法律變更部分：
 （1）修正前刑法第33條第5 款規定「罰金：（銀元）一元以上
      。」，復依罰金罰鍰提高標準條例第1 條前段規定提高為
      10倍，折算新臺幣為30元；修正後刑法第33條第5 款規定
      「罰金：新臺幣一千元以上，以百元計算之。」，現行刑
      法中，有關於罰金刑之最低度刑及其計算單位之規定已有
      修正，自屬法律變更。
 （2）修正前刑法第56條規定「連續數行為而犯同一罪名者，以
      一罪論。但得加重其刑至二分之一。」，修正後已將該條
      刪除，即採1 罪1 罰之原則。
 （3）就罰金刑之加減例，修正前刑法第68條規定「拘役或罰金
      加減者，僅加減其最高度」，修正後刑法第67條則規定「
      有期徒刑或罰金加減者，其最高度及最低度同加減之」，
      並刪除第68條有關罰金刑加減之規定，進言之，經修正後
      ，罰金之最低度刑亦在加減之列。
 （4）經綜合適用修正前、後之罪、刑相關規定予以比較，修正
      後之規定顯非較修正前之規定對被告有利，因之，依現行
      即修正後刑法第2 條第1 項前段規定，此部分自應整體適
      用修正前刑法之有關規定，合先敘明。
   2、毋須依修正後刑法第2 條第1 項規定為利、弊之比較以定
      如何適用之法律修正部分：
 （1）刑法第11條原規定「本法總則於其他法令有刑罰之規定者
      ，亦適用之。但其他法令有特別規定者，不在此限。」，
      經修正為「本法總則於其他法律有刑罰或保安處分之規定
      者，亦適用之。但其他法律有特別規定者，不在此限。」
      ，亦即為使法規範明確，將「法令」修正為「法律」以符
      合法律保留及罪刑法定原則，復就解釋上認為「有刑罰之
      規定」包含保安處分部分亦予以明文化，是以此一修正並
      未涉及實體國家刑罰權之有無暨其範圍之更迭，非屬與罪
      、刑有關且須與之整體依修正後刑法第2 條第1 項之規定
      為新、舊法比較以同其適用之「法律變更」，惟本條修正
      之目的既為符法律保留及罪刑法定原則暨規範明確性之要
      求，當以修正後之規定較能契合刑罰之本質兼更具規範之
      實質妥當性暨進步性，因之，基於「法與時轉則治」之理
      念，此部分自應適用修正後規定。
四、核被告甲○○所為，均係犯毒品危害防制條例第4 條第2 項
    之販賣第二級毒品既遂罪。被告甲○○於販賣第二級毒品甲
    基安非他命前持有第二級毒品甲基安非他命之低度行為，應
    為販賣第二級毒品甲基安非他命之高度行為所吸收，不另論
    罪。被告前後多次販賣第二級毒品之犯行，均時間緊接，且
    所犯係構成要件相同之罪名，顯係出於概括犯意反覆為之，
    為連續犯，應依修正前刑法第56條之規定論以販賣第一級毒
    品既遂罪一罪，除無期徒刑部分依法不得加重外，餘各法定
    刑均加重其刑，惟罰金部分僅加重最高刑度。爰審酌被告甲○○正值青壯，竟不思以正當管道賺取所需，為謀一己之私
    利，即販賣第二級毒品甲基安非他命予他人施用，嚴重損及
    國民健康，且犯後矢口否認犯行、心存僥倖，屢屢飾詞狡辯
    以圖卸責、態度非佳，難認有何情堪憫恕、法重情輕之情，
    兼衡被告販賣第二毒品之次數甚繁、金額甚鉅，並其素行、
    犯罪動機、手段等一切情狀，量處如主文所示之刑。又被告
    販賣第二級毒品甲基安非他命與證人戊○○，共計獲取3,00
    0 元；販賣第二級毒品甲基安非他命與證人丙○○，共計獲
    取6 萬8,000 元，總金額為7 萬1,000 元，業如上述。此均
    為被告販賣第二級毒品所得之物，是均應依毒品危害防制條
    例第19條第1 項之規定諭知沒收，如一部或全部不能沒收時
    ，以其財產抵償之。至甲○○於94年5 月22日晚間，為警在
    桃園縣蘆竹鄉○○路○段103 號旁「吸引力檳榔攤」查獲時
    ，所扣得如附表一所示之第二級毒品甲基安非他命2 包，經
    查，被告甲○○於94年5 月22日至上址檳榔攤找證人戊○○
    時，係隨身攜帶如附表一所示之甲基安非他命2 包及如附表
    三編號一所示之甲基安非他命2 包，當日被告並未詢問戊○○是否欲購買毒品，而係經戊○○主動詢問有否甲基安非他
    命可供出售時，被告甲○○始因身上恰好攜有甲基安非他命
    ，而逕將其攜帶之上開4 包甲基安非他命其中2 包出售予戊○○，以省卻再赴他處購買毒品後再轉售與戊○○之舟車勞
    頓之累，是無從逕認被告甲○○為警查獲當天所隨身攜帶之
    甲基安非他命4 包，係自始即意圖販賣而持有以備供隨時出
    售所用之物。況被告甲○○本身亦有施用第二級毒品甲基安
    非他命之習慣，此業據被告於警詢中供承在卷，則被告隨身
    所攜帶甲基安非他命毒品以備施用，亦核與常理無違。是本
    件既無證據證明如附表一所示甲基安非他命2 包，與被告甲○○販賣第二級毒品甲基安非他命之犯行有關，且堪為被告
    另案涉犯施用第二級毒品罪之證據，於本件爰不予宣告沒收
    。又證人戊○○於94年5 月22日，在桃園縣蘆竹鄉○○路○
    段103 號旁「吸引力檳榔攤」為警扣得其所有如附表三編號
    一所示，向甲○○購得之第二級毒品甲基安非他命2 包（含
    包裝袋毛重0.7 公克），及證人丙○○於94年5 月22日晚間
    7 時30分許，在桃園縣蘆竹鄉山腳村15鄰126 號前為警所扣
    得其所有如附表三編號二所示，向甲○○購買之第二級毒品
    甲基安非他命1 包（毛重0.5 公克），雖均屬違禁物，惟附
    表三編號一、編號二所示之甲基安非他命共3 包，業經臺灣
    桃園地方法院檢察署檢察官以94年9 月28日、94年10月7 日
    沒收物品處分命令沒收銷燬，已經滅失而不復存在，爰亦不
    予宣告沒收。另被告甲○○持用之門號「0000000000」號之
    行動電話1 具及門號SIM 卡1 張，均未扣案，且無證據證明
    係屬被告甲○○所有，爰亦不予宣告沒收。
五、不另為無罪諭知部分
（一）公訴意旨另以：被告甲○○於事實欄一、（一）部分，除
      前開論罪科刑之部分外，其自93年11月間某日起至94年4
      月中某日即證人戊○○自稱向被告甲○○購買第二級毒品
      甲基安非他命該日之前1 日止，亦曾販賣第二級毒品甲基
      安非他命與戊○○，因認此部分亦涉犯毒品危害防制條例
      第4 條第2 項販賣第二級毒品罪。
（二）按犯罪事實應依證據認定之，無證據不得認定犯罪事實；
      又不能證明被告犯罪或其行為不罰者，應諭知無罪之判決
      ，刑事訴訟法第154 條第2 項、第301 條第1 項分別定有
      明文。
（三）經查：證人戊○○於94年3 月間，透過友人介紹而認識被
      告甲○○，並自94年4 月中起至95年5 月22日為止，向被
      告甲○○購買第二級毒品甲基安非他命一節，業據證人戊○○於本院審理中證述在卷，而公訴人復未能舉出積極證
      據足證被告甲○○於93年11月間某日起至94年4 月中某日
      即證人戊○○自稱向被告甲○○購買第二級毒品甲基安非
      他命該日之前1 日止，有何販賣第二級毒品甲基安非他命
      與證人戊○○之事實。此外，本院復查無其他積極證據足
      資證明被告甲○○於前開期間內，有何公訴意旨所稱販賣
      第二級毒品甲基安非他命與證人戊○○之犯行，揆諸前揭
      法律規定及判例意旨，此部分核屬不能證明被告犯罪。惟
      公訴人所指被告戊○○此部分販賣第一級毒品罪嫌如成立
      犯罪，與前開論罪科刑之第一級毒品犯行具有修正前刑法
      第56條連續犯之裁判上一罪關係，爰不另為無罪之諭知。
據上論斷，應依刑事訴訟法第299 條第1 項前段，毒品危害防制
條例第4 條第2 項、第19條第1 項，修正後刑法第11條前段、第
2 條第1 項前段，修正前刑法第56條，判決如主文。
本案經檢察官許曉微到庭執行職務。
中　　華　　民　　國　　96　　年　　12　　月　　14　　日
                  刑事第十一庭審判長法　官　蔡榮澤
                                    法  官  黃翊哲
                                    法  官  林蕙芳
以上正本證明與原本無異。
如不服本判決，應於判決送達後10日內向本院提出上訴狀（應附
繕本），其未敘述上訴理由者，應於上訴期間屆滿後20日內補提
理由書狀於本院，上訴於臺灣高等法院。
     　　　　　　　　　　　　　　　書記官　李佩玲
中　　華　　民　　國　　96　　年　　12　　月　　23　　日
附錄論罪科刑依據之法條：
毒品危害防制條例第4條
製造、運輸、販賣第一級毒品者，處死刑或無期徒刑；處無期徒
刑者，得併科新臺幣 1 千萬元以下罰金。
製造、運輸、販賣第二級毒品者，處無期徒刑或 7 年以上有期徒
刑，得併科新臺幣 7 百萬元以下罰金。
製造、運輸、販賣第三級毒品者，處 5 年以上有期徒刑，得併科
新臺幣 5 百萬元以下罰金。
製造、運輸、販賣第四級毒品者，處 3 年以上 10 年以下有期徒
刑，得併科新臺幣 3 百萬元以下罰金。
製造、運輸、販賣專供製造或施用毒品之器具者，處 1 年以上 7
年以下有期徒刑，得併科新臺幣 1 百萬元以下罰金。
前五項之未遂犯罰之。
附表一：
┌──┬───────────┬───────────┐
│編號│扣案物名稱            │備註                  │
├──┼───────────┼───────────┤
│ 一 │第二級毒品甲基安非他命│原毛重1.781 公克，驗餘│
│    │2包。                 │毛重1.767 公克，含2 只│
│    │                      │塑膠袋及2 張標籤紙。  │
└──┴───────────┴───────────┘
附表二：
┌──┬───────────┬───────────┐
│編號│被告販賣第二級毒品甲基│販賣對象              │
│    │安非他命之犯罪所得    │                      │
├──┼───────────┼───────────┤
│ 一 │新臺幣3,000 元。      │戊○○                │
├──┼───────────┼───────────┤
│ 二 │新臺幣6萬8,000元。    │丙○○                │
└──┴───────────┴───────────┘
附表三：
┌──┬───────────┬───────────┐
│編號│扣案物名稱            │備註                  │
├──┼───────────┼───────────┤
│ 一 │第二級毒品甲基安非他命│1、被告甲○○出售與魏 │
│    │2 包。                │   家煙。             │
│    │                      │2、含包裝袋毛重0.7 公 │
│    │                      │   克，業經臺灣桃園地 │
│    │                      │   方法院檢察署檢察官 │
│    │                      │   以94年9 月28日沒收 │
│    │                      │   物品處分命令沒收銷 │
│    │                      │   燬。               │
├──┼───────────┼───────────┤
│ 二 │第二級毒品甲基安非他命│1、被告甲○○出售與陳 │
│    │1 包。                │   卿偉。             │
│    │                      │2、毛重0.5 公克，業經 │
│    │                      │   臺桃園地方法院檢察 │
│    │                      │   署檢察官以94年10月 │
│    │                      │   7 日沒收物品處分命 │
│    │                      │   令沒收。           │
│    │                      │                      │
└──┴───────────┴───────────┘
